# 请教陈版：流动资金循环贷款

提问人：一筐猪 out 时间：2019-05-18 13:48:35
企业与某银行签订流动资金循环贷款合同，借款金额 100 万元，合同约定借款期限是 2 年，放款时银行的借款凭证上显示借款期限是 1 年，借款到期后企业偿还 100 万元本金，还款后银行续借款 100 万元，此借款期限也是 1 年。相当于流动资金循环贷款分两次发放借款，每次期限 1 年。请问：收到该借款时应记在短期借款？

回答人：chenyiwei
应作为短期借款处理，因为到期还款日距离放款日是 1 年，该还款义务的履行时间距离资产负债表日不足 12 个月，故属于流动负债。